臺灣桃園地方法院刑事判決　　　　　　　 94年度易字第814號
公　訴　人　臺灣桃園地方法院檢察署檢察官
被　　　告　甲○○
　　　　　　丙○○
上　一　人
指定辯護人　本院公設辯護人彭詩雯
上列被告等因竊盜案件，經檢察官聲請簡易判決處刑（93年度偵
字第16746 號）及移送併案審理（臺灣板橋地方法院檢察署94年
度偵字第154 號、第348 號、第417 號、94年度速偵字第316 號
、94年度偵字第9263號、第9860號），經本院改依通常程序審理
，嗣檢察官聲請改依協商程序而為判決，合議庭評議後由受命法
官獨任進行協商程序，判決如下：
    主  文
甲○○共同連續竊盜，處有期徒刑陸月，如易科罰金，以參佰元
折算壹日。
丙○○連續結夥三人以上竊盜，累犯，處有期徒刑壹年伍月。
    事實及理由
一、犯罪事實：
  (一)丙○○前因贓物及違反肅清煙毒條例案件，經法院分別判處
    有期徒刑3 月及3 年1 月，合併定應執行刑有期徒刑3 年2
    月，於民國88年8 月19日因縮短刑期假釋出監，並於89年12
    月4 日期滿，其假釋未經撤銷，未執行之刑期以已執行論而
    執行完畢。
  (二)丙○○與甲○○共同基於意圖為自己不法所有之犯意聯絡，
    並分別基於概括之犯意，於下列時間、地點，或獨自一人，
    或與下列之人，連續為下列竊盜行為：
    (1)於93年10月12日下午2 時30分許，丙○○與甲○○二人乘
      坐不知情之友人陳文益（另由檢察官為不起訴處分）所駕
      駛之車號6N－9331號自用小貨車，行經桃園縣龜山鄉○○
      村○○○路388 號時，丙○○、甲○○二人因下車至路旁
      廁所如廁，見戊○○所有置於屋後山坡上之白鐵架1 個及
      裝鱷魚用之不鏽鋼架1 個無人看管，認有機可乘，二人遂
      以徒手搬運之方式，竊取前開白鐵架及不鏽鋼架各1 個，
      並將之搬運至上開自用小貨車上，得手後欲離開現場之際
      ，為戊○○發覺並報警處理而當場查獲。
    (2)於93年12月23日上午10時55分許，丙○○承前竊盜之概括
      犯意，夥同與之有竊盜犯意聯絡之陳文益（另案審理中）
      及不詳姓名之成年男子，由陳文益駕駛車號6N－9331號自
      用小貨車，搭載丙○○及該名成年男子，前往辛○○位於
      臺北縣土城市○○路105 號之廢棄物回收場內，趁無人注
      意之際，丙○○、陳文益及該名成年男子遂共同以徒手搬
      運之方式，竊取辛○○所有置於前開回收場內之馬達13個
      、銅環1 串、熱水爐1 個、帆布1 件等物，經搬運前開物
      品至前揭車內而行竊得手時，適為黃凱韋路過發現，丙○○、陳文益及該名成年男子遂倉皇駕車逃離現場，黃凱韋
      則報警並駕車尾隨前揭車輛，嗣於同日上午11時30分許，
      警方在臺北縣土城市○○路○ 段184 號前逮捕陳文益及丙○○二人，該不詳姓名之成年男子則趁隙逃逸。
    (3)於93年12月25日中午12時許，丙○○承前竊盜概括犯意，
      夥同與之有竊盜犯意聯絡之陳詩明（由檢察官另行起訴）
      及不詳真實姓名而綽號「阿川」之成年男子，進入陳泰全
      位於臺北縣樹林市○○街58號之公司工地內，趁四下無人
      注意之際，丙○○、陳詩明及「阿川」遂共同以徒手搬運
      之方式，竊取陳泰全所有而擺放於上開工地內之抽水馬達
      1 具，嗣將上開抽水馬達搬出工地行竊得手時，適為朱榮
      標發覺而報警處理，警方當場查獲陳詩明及丙○○，該綽
      號「阿川」之成年男子則趁隙逃逸。
    (4)於93年12月28日中午12時5 分許，丙○○承前竊盜概括犯
      意，夥同與之有竊盜犯意聯絡之王明宗（另案審理中），
      由王明宗騎駛車號QTT-289 號機車，搭載丙○○前往臺北
      縣土城市○○路○ 段27巷6 號停車場旁空地，趁四下無人
      注意之際，丙○○、王明宗二人共同以徒手搬運之方式，
      竊取吳銘峰所有置於該空地內之不銹鋼板1 塊，得手後旋
      為吳銘峰發覺並報警，其等二人遂倉皇逃離，並將前揭機
      車及竊得之不鏽鋼板棄置於現場，嗣為警在臺北縣土城市
      ○○路○ 段47號前將丙○○逮捕，王明宗則趁隙逃逸。
    (5)於94年2 月17日晚間9 時（併辦意旨書誤載為2 月22日下
      午2 時20分）許，丙○○復承前開竊盜之概括犯意，在臺
      北縣樹林市○○街1 號前，見庚○○所有之車號YLU-261
      號重型機車停放於該處，而該機車鑰匙尚未自電門拔除而
      處於隨時可發動之狀態，遂逕行發動該車並駛離現場，得
      手後供己代步之用。嗣經庚○○報警後，警方於同年2 月
      22日下午2 時20分許，在臺北縣新莊市○○路與公園路口
      查獲丙○○。
    (6)於94年5 月30日上午10許59分許，丙○○承前竊盜概括犯
      意，夥同與之有竊盜犯意聯絡之高樹德（另案審理中），
      由高樹德騎駛車號FVK-800 號重型機車，搭載丙○○至臺
      北縣土城市○○路32巷1 號空地前，丙○○、高樹德二人
      共同以徒手搬運之方式，竊取己○○所有之不鏽鋼管3 支
      、不鏽鋼條4 條、不鏽鋼盒1 個及輸送帶1 條，得手後欲
      騎駛前揭機車離開之際，為警於上址巷口當場查獲。
    (7)於94年6 月6 日凌晨3 時50分許，甲○○承前竊盜之概括
      犯意，夥同與之有竊盜犯意聯絡之王明宗（另案審理中）
      ，由王明宗先行向不知情之吉利汽車商行員工租用車號30
      15－AA號小貨車後，搭載甲○○行經臺北縣板橋市○○街
      138 巷1 弄286 號前，見丁○○所有之白鐵攤架1 具置於
      路旁無人看管，甲○○、王明宗二人遂以徒手搬運並置放
      於前開小貨車內之方式，竊取前揭白鐵攤架1 具得手，嗣
      於同日凌晨4 時20分許，為警在臺北縣土城市○○街12號
      巷口為警查獲。
二、證據：
  (一)被告甲○○、丙○○之自白。
  (二)證人戊○○、辛○○、黃凱韋、陳泰全、朱榮標、吳銘峰、
    簡哲民、己○○、丁○○、乙○○之證述，及共犯陳文益、
    陳詩明、王明宗、高樹德之供述。
  (三)證人戊○○、辛○○、陳泰全、吳銘峰、簡哲民、己○○、
    乙○○所出具之贓物認領保管單各1 紙。
  (四)車號YLU-261 號機車之車輛竊盜、車牌失竊資料個別查詢報
    表─查詢車輛認可資料1 紙。
  (五)中華民國小貨車出租合約書影本1 份及車號3015－AA號小貨
    車之行車執照影本1 張。
  (六)查獲照片共16張。
三、本件經檢察官與被告甲○○、丙○○於審判外達成協商之合
    意且被告已認罪，其合意內容為：被告甲○○願受科刑範圍
    為有期徒刑陸月；被告丙○○願受科刑範圍為有期徒刑壹年
    伍月。經查，上開協商合意並無刑事訴訟法第455 條之4 第
    1 項各款所列情形，檢察官聲請改依協商程序而為判決，本
    院爰不經言詞辯論，於協商合意範圍內為協商判決。被告二
    人如犯罪事實(二)(2)至(7)所示之犯行，雖未據檢察官起訴，然
    此部分犯行與已起訴且經本院論罪部分有連續犯之裁判上一
    罪關係，本院應併予審理。
四、應適用之法條：刑事訴訟法第455 條之4 第2 項、第455 條
    之11第2 項，刑法第28條、第56條、第320 條第1 項、第32
    1 條第1 項第4 款、第47條、第41條第1 項前段，罰金罰鍰
    提高標準條例第1 條前段、第2 條。
五、本判決除有刑事訴訟法第455 條之4 第1 項第1 款、第2 款
    、第4 款、第6 款、第7 款所定情形之一，或違反同條第2
    項規定者外，不得上訴。
六、如得上訴且不服本件判決，應於送達後10日內，向本院提出
    上訴書狀，上訴於第二審法院。
本案經檢察官崔秉君到庭執行職務。
中　　華　　民　　國　　94　　年　　12　　月　　23　　日
                  刑事第十一庭    法　官　魏于傑
上正本證明與原本無異。
                                  書記官  林怡君
中　　華　　民　　國　　94　　年　　12　　月　　30　　日
本案論罪科刑主要法條：
中華民國刑法第320條
(普通竊盜罪、竊佔罪)
意圖為自己或第三人不法之所有，而竊取他人之動產者，為竊盜
罪，處五年以下有期徒刑、拘役或五百元以下罰金。
意圖為自己或第三人不法之利益，而竊佔他人之不動產者，依前
項之規定處斷。
前二項之未遂犯罰之。
中華民國刑法第321條
犯竊盜罪而有左列情形之一者，處六月以上、五年以下有期徒刑
：
一  於夜間侵入住宅或有人居住之建築物、船艦或隱匿其內而犯
    之者。
二  毀越門扇、牆垣或其他安全設備而犯之者。
三  攜帶兇器而犯之者。
四  結夥三人以上而犯之者。
五  乘火災、水災或其他災害之際而犯之者。
六  在車站或埠頭而犯之者。
前項之未遂犯罰之。
